臺灣高雄地方法院刑事判決　　　　　100年度審侵訴字第109號
公　訴　人　臺灣高雄地方法院檢察署檢察官
被　　　告　王登元
上列被告因妨害性自主案件，經檢察官提起公訴（100 年度偵字
第17671 號），嗣因被告就被訴事實為有罪陳述，經本院告知簡
式審判程序意旨並聽取公訴人及被告之意見後，本院合議庭裁定
由受命法官獨任依簡式審判程序審理並判決如下：
    主  文
王登元對於十四歲以上未滿十六歲之女子為性交，共拾罪，各處
有期徒刑肆月。應執行有期徒刑壹年拾月。
    事  實
一、王登元於民國99年4、5月間，經由網路聊天室結識代號0000
    -000000號之女子（民國84年9月生，真實姓名年籍資料詳卷
    ，下稱A女），雙方隨即交往成為男女朋友。詎王登元明知A
    女係14歲以上未滿16歲之女子，性自主能力及判斷能力均未
    成熟，竟仍基於與A女性交之犯意，自99年5、6月間某日起
    至100年3月間某日止，分別在址設高雄市○○區○○路7號
    之「中正大飯店」、高雄市新興區○○○路30號之「六合大
    飯店」（現更名為六合日麗飯店)，或高雄市左營區A女父親
    之住處（地址詳卷）等地，於徵得A女同意後，與A女發生性
    交行為共計10次。嗣因A女告知其母代號0000-000000A（真
    實姓名年籍資料詳卷，下稱B女）懷孕一事，B女遂帶同A女
    前往醫院檢查並引產，經醫院主動通報警方後始查悉全情。
二、案經B女訴由高雄市政府警察局移送臺灣高雄地方法院檢察
    署檢察官偵查起訴。
    理  由
壹、程序方面：
一、按性侵害犯罪防治法第12條第2項規定「司法機關所製作必
    須公示之文書，不得揭露被害人之姓名、出生年月日、住居
    所及其他足資識別被害人身分之資訊」，所謂其他足資識別
    被害人身分之資訊，包括被害人照片或影像、聲音、住址、
    親友姓名或其關係等個人基本資料，故本案判決書關於被害
    人A女、告訴人即被害人母親B女姓名年籍、A女父親住處（
    發生性交行為之地點）等身分資料，均予以隱匿，先予敘明
    。
二、又本件被告王登元所犯係死刑、無期徒刑、最輕本刑為3年
    以上有期徒刑以外之罪，其於審判程序中就被訴事實為有罪
    之陳述，經告知簡式審判程序之旨，並聽取公訴人及被告之
    意見後，本院依刑事訴訟法第273條之1第1項之規定，裁定
    由受命法官獨任進行簡式審判程序。
貳、實體方面：
一、認定犯罪事實所憑之證據及理由：
    上開犯罪事實，業據被告王登元於本院審理中坦承不諱，核
    與證人即被害人A女於警詢、偵查中之證述相符（偵卷第5頁
    反面至第6頁反面、偵卷第27至28頁），且A女於100年3月15
    日至師興中婦產科診所進行人工引產手術乙節，亦有診斷證
    明書1紙附卷可查。經採集A女、被告及引產胎兒臍帶進行DN
    A型別鑑定，鑑定結果為：「由DNA-STR型別檢測結果，不排
    除涉嫌人王登元為貴局婦幼警察隊100.3.24送檢被害人胎兒
    （臍帶）之親生父之可能，其親子關係機率預估為99.00000
    00%」，亦有內政部警政署刑事警察局99年9月28日刑醫字第
    1000622078號鑑定書1紙在卷可稽，足認被告之自白與事實
    相符，堪可採信。從而，本案事證明確，被告犯行俱堪認定
    ，應予依法論科。
二、論罪科刑：
  (一)核被告王登元先後與A女共10次性交行為，均係犯刑法第22
    7條第3項之對於14歲以上未滿16歲女子為性交罪。被告與A
    女雖係於結識並進展為男女朋友後，方於前開犯罪時、地發
    生性交行為共10次，並均屬侵害同一法益情形，惟數次性交
    行為在時間上並非密集，亦非位於相同地點，不具時、空之
    緊密關連，自難僅以被告、A女為男女朋友且交往期間發生
    多次性行為屬社會常情可得預期為由，逕認前開10次性交行
    為屬數個舉動接續實行之接續犯，故無從包括評價而論以一
    罪，是被告所犯上開10罪間，犯意各別，行為互殊，應予分
    論併罰（最高法院96年度台上字第3203號判決意旨參照）。
    又按刑法第227條之1：「18歲以下之人犯前條之罪者，減輕
    或免除其刑」之規定，係指被告於行為當日未滿18歲，或恰
    好過18歲生日而剛滿18歲始有適用（最高法院96年度台上字
    第6416號判決、臺灣高等法院高雄分院96年度上訴字第242
    號判決意旨參照），本件被告係81年3月出生，為本次犯行
    之際已過18歲之生日，即無前開減輕規定之適用，併予敘明
    。
  (二)爰審酌被告明知A女係14歲以上未滿16歲之少女，心智發育
    尚未完全健全，對於性行為缺乏完全自主判斷之能力，竟未
    能克制情慾，與A女發生性交行為多達10次，並使A女受孕流
    產，足認其法紀觀念淡薄，且嚴重影響被害人身心之正常發
    展，事後更不顧A女法定代理人之勸阻，猶與A女聯絡往來，
    此據B女於本院審理時供陳明確（本院卷第29頁反面），所
    為誠屬不該，未見悔意，惟念及被告犯後自始坦承犯行，併
    審酌被告為高中肄業，現擔任飲料店服務人員，有正當工作
    並自食其力等一切情狀，分別量處如主文所示之刑，並定其
    應執行刑，以資懲儆。
據上論斷，應依刑事訴訟法第299 條第1 項前段、第273 條之1
第1項、第284條之1，刑法第227條第3項、第51條第5款，判決如
主文。
本案經檢察官陳筱茜到庭執行職務。
中    華    民    國   100    年    12    月    16    日
                  刑事第十庭   法  官  王  琁
以上正本證明與原本無異。
如不服本判決應於收受送達後10日內向本院提出上訴書狀，並應
敘述具體理由；如未敘述上訴理由者，應於上訴期間屆滿後20日
內向本院補提理由書（均須按他造當事人之人數附繕本）「切勿
逕送上級法院」。
中    華    民    國   100    年    12    月    16    日
                               書記官  邱家銘
   
附錄本件論罪科刑之法條全文：
中華民國刑法第227條第3項
對於十四歲以上未滿十六歲之男女為性交者，處 7 年以下有期
徒刑。